Inventaris van het archief van de Nederlandse Organisatie voor Zuiver Wetenschappelijk Onderzoek (ZWO), 1947-1988 (1998)
Nationaal Archief, Den Haag
- Stukken van bijzondere aard, B.
  - Organisatie en bestuur, B.1
    - Wet- en regelgeving, B.1.1
      - NWO-wet, B.1.1.2
        - Stukken betreffende herbezinning over de uitgangspunten van NWO met betrekking tot de invoering van de NWO-wet., 1987; 207; 1 omslag
        - Stukken betreffende de aangenomen NWO-wet en kopieën van Kamerstukken., 1987; 208; 1 omslag
      - Rechtspersonen, B.1.1.3
        - Stukken betreffende de rechtspersoon van ZWO., 1981-1987; 209; 1 omslag
    - Bestuur, B.1.2
      - Raad van ZWO, B.1.2.1
        - Notulen van de Raad van ZWO., 1950-1987; 210-211; 2 pakken
          - 1950-1970, 210
          - 1971-1987, 211
        - Correspondentie over de samenwerking met andere Nederlandse instellingen, zoals de Koninklijke Nederlandse Academie voor Wetenschappen (KNAW) en de Nederlandse organisatie voor Toegepast Natuurwetenschappelijk Onderzoek (TNO)., 1951-1955; 212; 1 pak
        - Correspondentie van de Raad van ZWO betreffende onder andere subsidiëring en financiële zaken., 1966-1988; 213-225; 6 pakken en 7 omslagen
          - 1966-1970, 213
          - 1971, 214; pak
          - 1972-1974, 215; pak
          - 1975-1977, 216
          - 1978, 217
          - 1979, 218
          - 1980, 219; pak
          - 1981-1982, 220; pak
          - 1983, 221
          - 1984, 222
          - 1985, 223; pak
          - 1986, 224; pak
          - 1987-1988, 225
      - (Voorlopig) Bestuur van ZWO, B.1.2.2
        - Samenstelling van het bestuur, B.1.2.2.1
          - Correspondentie met het Voorlopig Bestuur over benoemingen van leden van de commissie tot voorbereiding van een organisatie voor Zuiver-Wetenschappelijk Onderzoek en benoemingen van het bestuur., 1946-1949; 226; 1 omslag
          - Stukken betreffende de samenstelling van het Bestuur van ZWO., 1950-1988; 227-230; 4 omslagen
            - 1950-1964, 227
            - 1965-1969, 228
            - 1970-1979, 229
            - 1980-1988, 230
          - Stukken betreffende het gedelegeerd bestuurslid dhr. J.H. Bannier., 1969-1995; 231; 1 omslag
          - Stukken betreffende het gedelegeerd bestuurslid Prof. Dr. L. de Ruiter., 1977-1984; 232; 1 omslag
          - Stukken betreffende het afscheid van Prof. Dr. R. van Lieshout., 1985-1986; 233-234; 1 pak en 1 omslag
            - Correspondentie over de voorbereidingen van het afscheid 1985-1986, 233; pak
            - Correspondentie over het samenstellen van het boek ’15 jaar wetenschappen’ ter gelegenheid van het afscheid van prof. dr. R. van Lieshout 1986, 234
        - Correspondentie van het bestuur, B.1.2.2.2
          - Correspondentie met de Raad van ZWO over de toekenning van subsidies en de rol van de Raad van ZWO hierin., 1950-1965; 235; 1 omslag
          - Stukken ingekomen bij het Bestuur van ZWO betreffende de vorming van het wetenschapsbeleid met daarop uitgebrachte adviezen., 1950-1972; 236-239; 4 omslagen
            - 1950-1958, 236
            - 1959-1964, 237
            - 1965-1966, 238
            - 1971-1972, 239
          - Stukken betreffende reacties van ZWO op verzoeken van het ministerie van Onderwijs, Cultuur en Wetenschappen voor het voordragen van personen voor een onderscheiding., 1951-1987; 240; 1 omslag
          - Stukken ingekomen bij het Bestuur van ZWO, betreffende de samenwerking met de laboratoria., 1971-1974; 241-242; 2 omslagen
            - 1971, 241
            - 1974, 242
          - Ter informatie opgestuurde stukken aan het bestuur ZWO inzake de nota wetenschapsbeleid., 1975; 243; 1 omslag
          - Adviezen betreffende beleidsindicaties en wetenschapsbeleid., 1977; 244; 1 omslag
          - Eindrapport 'Verkenning van het bestaande netwerk van landelijke afspraken voor universitair onderzoek' met advies van ZWO daarop., 1978-1981; 245; 1 omslag
          - Ter kennisgeving opgestuurde documenten van de directie van ZWO aan het Bestuur van ZWO betreffende het Dagelijks Bestuur van ZWO., 1978-1988; 246-258; 6 pakken en 7 omslagen
            - 1978 I, 246; pak
            - 1978 II, 247
            - 1979, 248
            - 1980, 249; pak
            - 1981, 250
            - 1982, 251; pak
            - 1983 I, 252
            - 1983 II, 253
            - 1984, 254; pak
            - 1985, 255
            - 1986 I, 256; pak
            - 1986 II, 257
            - 1987-1988, 258; pak
          - Stukken betreffende de ambitie van het algemeen bestuur met betrekking tot het functioneren van ZWO en NWO., 1988, 1994; 259; 1 omslag
        - Overleg met andere instanties, B.1.2.2.3
          - Stukken betreffende overleggen van het bestuur van ZWO met diverse instanties zoals de Stichtingen FOM en de FUNGO., 1975-1977; 260; 1 omslag
          - Vergaderschema’s van het Bestuur van ZWO; afschriften van brieven aangaande te houden vergaderingen; verslagen van de gesprekken met het bestuur van de Stichtingen FOM, FUNGO, BION en SON., 1978-1984; 261; 1 pak
          - Stukken betreffende de besprekingen van het Bestuur met de Commissie van Advies inzake Algemene Vraagstukken betreffende het Wetenschappelijk Onderzoek (CAVWO)., 1983; 262; 1 omslag
          - Stukken betreffende de besprekingen van het Bestuur van ZWO met het Overleg Portefeuillehouders Onderzoek (POZ)., 1983-1984; 263; 1 pak
      - Dagelijks Bestuur van ZWO, B.1.2.3
        - Stukken betreffende het ontstaan van het Dagelijks Bestuur., 1979-1981; 264; 1 pak
        - Stukken betreffende de samenstelling van het Dagelijks Bestuur., 1981-1987; 265; 1 pak
    - Financiele aangelegenheden, B.1.3
      - Adviezen aan het bestuur inzake financiën; balansoverzichten, overzichten van verstrekte subsidies; correspondentie met de financieel adviseur en met de minister van Onderwijs en Wetenschappen inzake financiën en begrotingen., 1946-1954; 266-267; 1 pak en 1 omslag
        - 1946-1951, 266; pak
        - 1952-1954, 267
      - Correspondentie van de directeur van ZWO met het hoofd van de accountantsdienst over diverse controles, inclusief de rapporten., 1951-1970; 268; 1 omslag
      - Rapporten inzake de accountantscontrole van ZWO over de jaren 1950, 1951, 1952, 1953, 1954 en 1957. De jaren 1955 en 1956 ontbreken., 1952-1958; 269; 1 omslag
      - Correspondentie over de rijksbijdragen en de financiële verslagen. Ook opgaven van het depot ten behoeve van de accountantscontrole., 1955-1960; 270; 1 omslag
      - Correspondentie en rapporten inzake de controle op de jaarrekening., 1971-1973; 271; 1 omslag
      - Correspondentie naar aanleiding van het verschijnen van de nota 'ZWO 1979: Plaats en Perspectief'., 1979-1980; 272; 1 pak
      - Stukken van de werkgroep Van Dommelen inzake de “inrichting van de ZWO-begroting en het jaarverslag, waaronder het eindrapport van de commissie., 1981-1982; 273; 1 pak
      - Notulen en agendapunt over een nieuw op te stellen beleidsnota als vervolg op de nota ‘ZWO 1979: Plaats en Perspectief’., 1982-1984; 274; 1 pak
      - Correspondentie over de herbezinning op hoofdpunten van het beleid van ZWO en over de experimentele begroting van 1992., 1985-1987; 275; 1 pak
    - Publiciteit, B.1.4
      - Publicaties over ZWO: 'ZWO en de bevordering van de wetenschappen' en 'Some data on the Netherlands Organization for Pure Scientific Research (ZWO)'., 1954, 1957; 276; 1 omslag
      - Correspondentie tussen de directeur van ZWO dhr. J.H. Bannier en diverse instanties inzake het schrijven van artikelen over ZWO in tijdschriften., 1951-1959; 277; 1 pak
      - Correspondentie rondom de begeleidingscommissie geschiedschrijving ZWO, waaronder de projectbeschrijving, het werkplan en de verdere voorbereiding van de publicatie over de geschiedenis van ZWO., 1988-1992; 278; 1 pak
      - Stukken betreffende de samenstelling van het boek ‘Geschiedenis van ZWO’: rapport 'Een organisatie van en voor onderzoekers' van Albert E. Kersten, met de concept-tekst van hoofdstuk 3 (1963-1975)., 1988-1995; 279; 1 pak
    - Jubileum van ZWO, B.1.5
      - Jaarverslag 1973; originele toespraken (redes) tijdens het 25-jarig jubileum van ZWO; persbericht over het 25-jarig jubileum., 1974-1976; 280; 1 pak
      - Besluiten en correspondentie inzake publicaties, een tentoonstelling en activiteiten ten behoeve van de viering van het 25-jarig bestaan van ZWO., 1974-1976; 281; 1 omslag
      - Kranten- en tijdschriftenknipsels ter ere van het 25-jarig bestaan van ZWO., 1975; 282; 1 omslag
      - Stukken betreffende het voorbereiden van activiteiten en communicatiemiddelen ter ere van het 25-jarige jubileum van ZWO., 1975-1977; 283; 1 pak
    - Overige organisatorische aangelegenheden, B.1.6
      - Rapporten van de Stichting GITP (pensioenfonds) over het ontwikkelen en functioneren van ZWO en de correspondentie daarover, opgesteld in verband met de doorlichting van het ZWO-bureau., 1980-1982; 284; 1 pak
      - Dossiers van de werkgroep gebruik Supercomputers, overgedragen aan de stichting SURF., 1987; 285; 1 omslag
      - Correspondentie over de overdracht van dossiers van de stichting SURF met het Algemeen Rijksarchief, inclusief de inventaris van het archief van de stichting SURF en de ondertekende verklaringen van overgedragen dossiers., 1986-1987; 286; 1 omslag
  - Taakuitvoering, B.2
    - Advisering, B.2.1
      - (Vaste) adviescommissies van ZWO, B.2.1.1
        - Adviescommissies Biologische Wetenschappen, B.2.1.1.1
          - Stukken betreffende de adviescommissie Biomedische Wetenschappen: correspondentie over de continuering van de subsidies voor biologische wetenschappen; advies inzake subsidieaanvragen en een overzicht van de aanvragen; rapport van de biologische adviescommissie., 1948-1953; 287; 1 omslag
          - Stukken betreffende de benoeming van leden van de medische adviescommissie: en de behandeling van subsidieaanvragen., 1948-1953; 288; 1 omslag
          - Stukken betreffende de benoemingen van leden van de adviescommissie en de behandeling van subsidieaanvragen., 1954-1958; 289; 1 omslag
          - Stukken betreffende de benoeming van de voorzitter van de adviescommissie Biologische Wetenschappen en benoemingen van leden van de adviescommissie., 1954-1963; 290; 1 omslag
        - Adviescommissies Medische Wetenschappen, B.2.1.1.2
          - Stukken betreffende de adviescommissie Medische Wetenschappen: de benoeming van de leden, correspondentie daarover, adviezen en notulen inzake benoemingen en subsidies., 1959-1963; 291; 1 omslag
          - Stukken betreffende de benoemingen van leden van de adviescommissie Medische Wetenschappen; advies inzake de subsidieaanvragen (ook vanuit Bannier inzake gewijzigde subsidieadviezen en conceptadviezen)., 1964-1965; 292; 1 omslag
        - Adviescommissie Geesteswetenschappen, B.2.1.1.3
          - Stukken betreffende de subsidieaanvragen, die zijn ingediend bij de adviescommissie Geesteswetenschappen, waaronder overzichten van toegekende subsidies en wijzigingsvoorstellen in de adviezen; stukken betreffende de benoemingen van commissieleden en advies met betrekking tot subsidiering van de stichting Fundamenteel Onderzoek der Materie (FOM)., 1953-1957; 293; 1 omslag
          - Overzicht van de samenstelling van de adviescommissie Geesteswetenschappen en de benoemingen voor de commissie; adviezen van de commissie over nieuwe aanvragen; agenda’s en notulen van vergaderingen en overzichten van toegekende subsidies., 1958-1965; 294; 1 pak
          - Stukken betreffende de samenwerking van Wetenschapsbeleid met de Commissie Geesteswetenschappelijk Onderzoek: ter kennisname ingekomen rapporten naar aanleiding van onderzoek naar de huidige stand van de beoefening der geesteswetenschappen, met de bijbehorende vergaderstukken., 1961-1966; 295; 1 pak
        - Verschillende adviescommissie, B.2.1.1.4
          - Stukken betreffende de advisering over de samenstelling van de raad en de voorbereiding van de benoeming van de leden van de adviescommissies., 1948-1952; 296; 1 omslag
          - Stukken betreffende de benoeming van leden van diverse adviescommissies (acceptatie, afwijzing, herinnering), met overzichten van de samenstelling van de adviescommissies, 1953-1957; 297; 1 pak
          - Stukken betreffende de benoeming van leden van diverse adviescommissies., 1957-1960; 298; 1 omslag
          - Notulen van de bestuursvergaderingen inzake de samenstelling van adviescommissies. met advies van de KNAW en correspondentie daaromtrent., 1959-1964; 299; 1 omslag
          - Stukken betreffende de samenstelling van adviescommissies; notulen van bestuursvergaderingen van adviescommissies; correspondentie inzake vergaderingen en samenstelling van de commissies., 1964-1966; 300; 1 omslag
          - Overzichten van de samenstelling van de vaste adviescommissies en correspondentie omtrent de werkzaamheden en vergaderdata van de vaste adviescommissies., 1966-1987; 301-313; 4 pakken en 9 omslagen
            - 1966-1968, 301
            - 1968-1969, 302
            - 1969-1971, 303
            - 1971-1972, 304; pak
            - 1972-1974, 305
            - 1974-1976, 306
            - 1976-1978, 307
            - 1978-1980, 308; pak
            - 1980-1982, 309
            - 1982-1984, 310; pak
            - 1984-1985, 311; pak
            - 1985-1986, 312
            - 1986-1987, 313
          - (Gedeeltelijke) notulen en bijlagen van de bestuursvergaderingen van ZWO en correspondentie betreffende het voorzittersoverleg van de vijftien stichtingen van ZWO., 1979-1985; 314; 1 omslag
          - Agenda met bijlagen voor de gesprekken van het Dagelijks Bestuur van ZWO met de voorzitters van de gebiedsraden in oprichting., 1985-1987; 315-317; 2 pakken en 1 omslag
            - 1985, 315
            - 1986, 316; omslag
            - 1987, 317
      - Commissies, B.2.1.2
        - Commissie Nationale Faciliteit Informatie (NFI), B.2.1.2.1
          - Stukken betreffende de samenstelling en de rol van de begeleidingscommissie NFI., 1984-1985; 318; 1 omslag
          - Stukken betreffende de samenstelling en advisering door de NFI, bevat het eindverslag en aanbevelingen van de commissie., 1984-1998; 319; 1 omslag
          - Correspondentie met het ministerie van Onderwijs, Cultuur en Wetenschappen over de richtlijnen en procedures omtrent toekenningen van subsidies en in verband daarmee uitgebrachte rapportages van de begeleidingscommissie NFI aan het ministerie van Onderwijs, Cultuur en Wetenschappen., 1985-1988; 320-321; 2 pakken
            - 1985-1986, 320
            - 1986-1988, 321
          - Stukken betreffende het functioneren van de Commissie NFI, houdende overzichten van subsidieverleningen en voorbereiding voor het eindverslag., 1988-1989; 322; 1 omslag
        - Commissie Molculaire Biologie, B.2.1.2.2
          - Stukken betreffende het oprichten van en rapporteren door de Commissie Moleculaire Biologie, 1969-1985; 323-324; 2 pakken
            - 1969-1974, 323
            - 1975-1985, 324
          - Stukken betreffende de totstandkoming van de knelpuntenbrief over 'het achterblijven van de moleculaire biologie in de wetenschappelijke wereld’ in samenwerking met de stichting voor Biologisch Onderzoek (BION), de stichting voor Biofysica, de stichting Scheikundig Onderzoek in Nederland (SON) en de stichting voor Medisch Wetenschappelijk Onderzoek (FUNGO)., 1975-1976; 325; 1 omslag
          - Stukken betreffende het opheffen van de Commissie Moleculaire Biologie en het instellen van de ad hoc commissie Moleculaire Biologie., 1986; 326; 1 omslag
        - Commissie Biologietechnologie, B.2.1.2.3
          - Correspondentie over gesprekken tussen de minister en een delegatie van ZWO en de stichtingen over de oprichting van een organisatie rondom Biotechnologie; CIVI-rapport (Centraal Instituut voor Industrieontwikkeling) 'Biotechnologie en innovatie'; kopieën van krantenartikelen., 1980-1982; 327; 1 omslag
          - Conceptrapport van het Innovatiegerichte Onderzoeksprogramma Biotechnologie (IOP-b), opgesteld door de programmacommissie Biotechnologie., 1982; 328; 1 omslag
          - Stukken betreffende de advisering door de evaluatiecommissie ZWO-programma Biotechnologie over onder meer het Innovatiegerichte Onderzoeksprogramma Biotechnologie (IOP-b) en het status quo innovatieprogramma Biotechnologie., 1983; 329; 1 omslag
          - Stukken betreffende de advisering door de Evaluatiecommissie Biotechnologie op het onderzoeksplan ‘Zure regen’ van de Nationale Raad voor Landbouwkundig Onderzoek, resulterend in een boek over de oorzaken, effecten en beleid van zure regen., 1984; 330; 1 omslag
          - Stukken betreffende de advisering door de Evaluatiecommissie Biotechnologie over het beleidsplan en de multidisciplinair toepassingsgerichte onderzoeksvoorstellen van de Biotechnologie Delft Leiden (BDL)., 1984; 331; 1 omslag
        - Conseil Europeen pour la Recherche Nucleaire (CERN), B.2.1.2.4
          - Stukken betreffende de voorbereiding van de conferentie in Parijs in december 1951 (UNSECO) als voorbereiding van de instelling van de CERN., 332; 1 pak
          - Stukken betreffende het instelling van de CERN en het instellen van adviescommissies van de CERN ten behoeve van het fysisch onderzoek., 1952; 333; 1 omslag
          - Stukken betreffende het mislukken van het vestigen van het toekomstige laboratorium voor kernfysisch onderzoek in Nederland, 1952; 334; 1 omslag
          - Stukken betreffende de aanbevelingen van kandidaten voor functies bij de CERN, betreft onder meer; overzichten van Nederlandse CERN-medewerkers en de beschikbare plaatsen, 1952-1958; 335-336; 1 pak en 1 omslag
            - 1952, 335
            - 1952-1958, 336; pak
          - Stukken betreffende benoemingen van gedelegeerden en uitnodigingen voor de Nederlandse afvaardiging naar de Raad van CERN en correspondentie met de CERN inzake financiën en declaraties van ZWO, 1953-1957; 337; 1 omslag
          - Stukken betreffende de kandidaatstelling voor de functie van 'Director of Administration' en de vacature 'Electrical Engineer' bij de CERN., 1954-1956; 338; 1 omslag
        - Overige Commissies, B.2.1.2.4
          - Rapport van de adviescommissie Energiegelieerd onderzoek over enkele aspecten van de organisatie en de coördinatie van dit onderzoek in de VS., 1977; 339; 1 omslag
          - Notulen en agenda's van de adviescommissie Maatschappijwetenschappen over onder meer de stimulering en de coördinatie van onderzoek in de alpha- en gamma-wetenschappen; correspondentie met de vereniging van academici bij het wetenschappelijk onderwijs; voorstel van de Nederlandse Antropologische en Sociologische Vereniging (NSAV) over de selectieprocedure bij subsidieaanvragen., 1974-1978; 340; 1 omslag
          - Stukken betreffende de instelling van en advisering door de Stimuleringscommissie Huisartsengeneeskunde over de nota "De vormgeving van het ZWO-stimuleringsprogramma Huisartsengeneeskunde”., 1983-1987; 341-342; 1 pak en 1 omslag
            - 1983-1985, 341; pak
            - 1985-1987, 342
          - Stukken betreffende de oprichting, de samenstelling en de opheffing van de dwarsverbandencommissie 'Onderzoek aan de Oppervlakken’., 1984-1990; 343; 1 pak
          - Stukken betreffende de samenstelling en de doelstelling van de Stimuleringscommissie Huisartsengeneeskunde, de advisering over het stimuleringsprogramma toxicologie en een adviesrapport 'Advies stimuleringsplan Toxicologisch Onderzoek'., 1986-1987; 344; 1 pak
          - Stukken betreffende de organisatie van de ZWO Stimuleringscommissie Huisartsengeneeskunde, bevat jaarverslagen en voortgangsrapportages., 1988-1989; 345; 1 omslag
    - Subsidies, B.2.3
      - Subsidieverlening, B.2.1.3
        - Stukken betreffende gedragslijnen en voorwaarden bij subsidieverleningen en het vaststellen van stipendia., 1947-1967; 346; 1 pak
        - Bekendmakingen ZWO: het verstrekken van inlichtingen inzake de voorwaarden en regelgeving omtrent subsidieaanvragen., 1948-1966; 347; 1 omslag
        - Knipsels van notulen van bestuursvergaderingen inzake de toekenning van stipendia, alsmede betreffende aanvragen aan de selectiecommissie., 1952-1967; 348-354; 7 omslagen
          - 1952-1953, 348
          - 1953-1954, 349
          - 1956-1957, 350
          - 1958-1959, 351
          - 1959-1960, 352
          - 1960-1961, 353
          - 1962-1967, 354
        - Stukken betreffende subsidieaanvragen die zijn ingediend, de bijbehorende adviezen van de commissies, overzichten en beslissingen van het Bestuur van ZWO voor de jaren 1958-1960 en 1962-1964, 1956-1964; 355; 1 omslag
        - Stukken betreffende toekenning van stipendia en toelichting daarbij, alsmede stukken ter kennisneming inzake aanmeldingen van ZWO-stipendium en de toelichting bij de circulaire betreffende de ZWO-stipendia., 1957-1958; 356; 1 omslag
        - Stukken betreffende de totstandkoming van de “Discussienota over de verhoudingen van ZWO ten opzichte van gesubsidieerde stichtingen en de subsidievoorwaarden voor projecten in het buitenland”., 1967-1970; 357; 1 omslag
        - Stukken betreffende de verhouding van ZWO tot de gesubsidieerde stichtingen waaronder delen van notulen en bijlagen van de bestuursvergaderingen van ZWO., 1970-1986; 358-362; 4 pakken en 1 omslag
          - 1970-1980, 358
          - 1981-1983, 359
          - 1984, 360; omslag
          - 1985, 361
          - 1986, 362
        - Stukken betreffende de totstandkoming van het “Standpunt inzake de handleiding zwaartepuntsubsidie over de gedragslijn ten aanzien van overheadkosten”., 1974-1983; 363; 1 omslag
        - Stukken over onderzoeksvoorwaarden, subsidievoorwaarden, subsidiebepalingen en het heffen van inkomstenbelasting van beurzen en stipendia., 1978-1988; 364; 1 omslag
      - Bezwaarschriften, B.2.3.2
        - Stukken betreffende de totstandkoming van het reglement bezwaarschriftenprocedure ZWO., 1980-1996; 365; 1 pak
        - Stukken betreffende de samenstelling van de commissie Bezwaarschriften ZWO en de behandeling van bezwaarschriften., 1983-1988; 366-367; 2 pakken
          - 1983-1986, 366
          - 1987-1988, 367
        - Correspondentie over de beslissingen op bezwaarschriften van de commissie Bezwaarschriften ZWO., 1984-1985; 368; 1 pak
        - Besluiten van de Raad van ZWO over de adviezen inzake bezwaarschriften, 1984-1988; 369-378; 5 pakken en 5 omslagen
          - 1984, 369; pak
          - 1985 I, 370
          - 1985 II, 371
          - 1986 I, 372; pak
          - 1986 II, 373
          - 1987 I, 374; pak
          - 1987 II, 375
          - 1988 I, 376; pak
          - 1988 II, 377; pak
          - 1988 III, 378
      - Subsidies voor publicaties, B.2.3.2
        - Stukken betreffende de subsidieverlening voor de publicatie van de Grotius bibliografie: Dr. Jacob ter Meulen – Uitgave geannoteerde bibliografie van de geschriften van Hugo de Groot, 1949-1951; 379; 1 omslag
        - Stukken betreffende de subsidieverlening voor de publicatie van Dr. A. Gans – Inleiding tot de wetenschap., 1950; 380; 1 omslag
        - Stukken betreffende het verzoek voor de subsidieverlening van het Internationaal Signifisch Genootschap – Onderzoek naar het gebruik van de uitdrukking "particulier initiatief, 1950; 381; 1 omslag
        - Stukken betreffende subsidieverlening voor de uitgave van boeken, betreffende de uniformering van het beleid ten aanzien van vertalingen., 1950-1959; 382; 1 pak
        - Stukken betreffende een subsidieaanvraag ten behoeve van cultuursociologische onderzoekingen door het Prins Bernhard Fonds., 1951-1953; 383; 1 pak
        - Stukken betreffende de garantiesubsidie voor de publicatie "Polairpsychologische Begripssynthese" van Prof. Dr. G. Mannoury., 1952; 384; 1 omslag
        - Stukken betreffende (de toekenning van) tijdschriftsubsidies voor uitgaven van Periodieken en Tijdschriften, waarvoor een speciale adviescommissie is ingesteld., 1955-1959; 385; 1 pak